<!DOCTYPE html PUBLIC "-//W3C//DTD XHTML 1.0 Transitional//EN" "http://www.w3.org/TR/xhtml1/DTD/xhtml1-transitional.dtd">
<html xmlns="http://www.w3.org/1999/xhtml">
<head>
	<meta http-equiv="Content-Type" content="text/html; charset=iso-8859-1" />
	<title>Ymmärrä suomea</title>
	<style type="text/css" media="all">@import "css/styles.css";</style>
	<script type="text/javascript" src="swfobject.js"></script>
</head>
<body class="font-medium">
	<div id="main-wrapper">
		<div id="topbar"></div>
		<div id="main-menu">
			<table cellspacing="0" cellpadding="0" border="0" class="add-links"><tr>
				<td class="item"><img class="raquo" src="i/raquo.gif" alt="" height="7" width="4" /><a href="/ymmarra/index.php?moduli=sanakirja">Sanakirja</a></td>
				<td class="item"><img class="raquo" src="i/raquo.gif" alt="" height="7" width="4" /><a href="/ymmarra/index.php?moduli=verbit">Verbiluettelo</a></td>
				<td class="item"><img class="raquo" src="i/raquo.gif" alt="" height="7" width="4" /><a href="/ymmarra/index.php?moduli=kielioppi">Kielioppi</a></td>
			</tr></table>
			<table cellspacing="0" cellpadding="0" border="0"><tr>
				<td class="item"><img class="raquo" src="i/raquo.gif" alt="" height="7" width="4" /><a href="/ymmarra/index.php">Etusivu</a></td>
				<td class="item"><img class="raquo" src="i/raquo.gif" alt="" height="7" width="4" /><a href="/ymmarra/index.php?moduli=tekstit">Lukutekstit</a></td>
			</tr></table>
		</div>
		<div id="content">
			<table cellspacing="0" cellpadding="0" border="0" id="content-wrapper"><tr>
				<td>
					<div id="left-menu">
												<div class="header-verb"><span>Verbit</span></div>
						<div class="menu">
								<div class="init"><a href="/ymmarra/index.php?moduli=verbit&kirjain=a">A</a></div>
								<div class="init"><a href="/ymmarra/index.php?moduli=verbit&kirjain=e">E</a></div>
								<div class="init"><a href="/ymmarra/index.php?moduli=verbit&kirjain=h">H</a></div>
								<div class="init"><a href="/ymmarra/index.php?moduli=verbit&kirjain=i">I</a></div>
								<div class="init"><a href="/ymmarra/index.php?moduli=verbit&kirjain=j">J</a></div>
								<div class="init"><a href="/ymmarra/index.php?moduli=verbit&kirjain=k">K</a></div>
								<div class="init"><a href="/ymmarra/index.php?moduli=verbit&kirjain=l">L</a></div>
								<div class="init"><a href="/ymmarra/index.php?moduli=verbit&kirjain=m">M</a></div>
								<div class="init"><a href="/ymmarra/index.php?moduli=verbit&kirjain=n">N</a></div>
								<div class="init"><a href="/ymmarra/index.php?moduli=verbit&kirjain=o">O</a></div>
								<div class="init"><a href="/ymmarra/index.php?moduli=verbit&kirjain=p">P</a></div>
								<div class="init"><a href="/ymmarra/index.php?moduli=verbit&kirjain=r">R</a></div>
								<div class="init"><a href="/ymmarra/index.php?moduli=verbit&kirjain=s">S</a></div>
								<div class="init"><a href="/ymmarra/index.php?moduli=verbit&kirjain=t">T</a></div>
								<div class="init"><a href="/ymmarra/index.php?moduli=verbit&kirjain=u">U</a></div>
								<div class="init"><a href="/ymmarra/index.php?moduli=verbit&kirjain=v">V</a></div>
								<div class="init"><a href="/ymmarra/index.php?moduli=verbit&kirjain=y">Y</a></div>
								<div class="init"><a href="/ymmarra/index.php?moduli=verbit&kirjain=Ä">Ä</a></div>
						</div>					</div>
				</td>
				<td>
					<div id="main-content">
						<div id="path">
							<a href=".">Etusivu</a> &gt; <a href="/ymmarra/index.php?moduli=verbit&kirjain=M">M</a>						</div>
													<h1>MAATA</h1>
						<table cellspacing="0" cellpadding="0" border="0">
							<tr>
								<td colspan="2" style="padding-bottom:10px;"><strong>Aktiivin indikatiivi</strong></td>
							</tr>
							<tr>
								<td><pre>PREESENS                   
minä      makaan           
sinä      makaat           
hän       makaa            
me        makaamme         
te        makaatte         
he        makaavat         

PASSIIVI
          maataan          

IMPERFEKTI                 
         makasin           
         makasit           
         makasi            
         makasimme         
         makasitte         
         makasivat         

PASSIIVI
         maattiin          

PERFEKTI
olen     maannut           
olet     maannut           
on       maannut           
olemme   maanneet          
olette   maanneet          
ovat     maanneet          

PASSIIVI
on       maattu            

PLUSKVAMPERFEKTI

olin     maannut           
olit     maannut           
oli      maannut           
olimme   maanneet          
olitte   maanneet          
olivat   maanneet          

PASSIIVI
oli      maattu            
</pre></td>
								<td>&nbsp;&nbsp;&nbsp;</td>
								<td><pre>     KIELTOMUOTO
     en        makaa
     et        makaa
     ei        makaa
     emme      makaa
     ette      makaa
     eivät     makaa


     ei        maata

   
     en        maannut
     et        maannut
     ei        maannut
     emme      maanneet
     ette      maanneet
     eivät     maanneet


     ei        maattu


     en      ole maannut
     et      ole maannut
     ei      ole maannut
     emme    ole maanneet
     ette    ole maanneet
     eivät   ole maanneet


     ei      ole maattu



     en    ollut  maannut
     et    ollut  maannut
     ei    ollut  maannut
     emme  olleet maanneet
     ette  olleet maanneet
     eivät olleet maanneet


     ei    ollut  maattu
</pre></td>
							</tr>
						</table>
						<table cellspacing="0" cellpadding="0" border="0">
							<tr>
								<td colspan="2" style="padding-bottom:10px;"><strong>Aktiivin konditionaali</strong></td>
							</tr>
							<tr>
								<td><pre>PREESENS
minä     makaisin          
sinä     makaisit          
hän      makaisi           
me       makaisimme        
te       makaisitte        
he       makaisivat        

PASSIIVI
         maattaisiin       

PERFEKTI
olisin   maannut           
olisit   maannut           
olisi    maannut           
olisimme maanneet          
olisitte maanneet          
olisivat maanneet          

PASSIIVI
olisi    maattu            
</pre></td>
								<td>&nbsp;&nbsp;&nbsp;</td>
								<td><pre> 
     en          makaisi
     et          makaisi
     ei          makaisi
     emme        makaisi
     ette        makaisi
     eivät       makaisi


     ei          maattaisi


     en olisi    maannut
     et olisi    maannut
     ei olisi    maannut
     emme olisi  maanneet
     ette olisi  maanneet
     eivät olisi maanneet


     ei olisi    maattu
</pre></td>
							</tr>
						</table>
						<table cellspacing="0" cellpadding="0" border="0">
							<tr>
								<td colspan="2" style="padding-bottom:10px;"><strong>Aktiivin potentiaali</strong></td>
							</tr>
							<tr>
								<td><pre>PREESENS
minä     maannen           
sinä     maannet           
hän      maannee           
me       maannemme         
te       maannette         
he       maannevat         

PASSIIVI
         maattaneen        

PERFEKTI
lienen   maannut           
lienet   maannut           
lienee   maannut           
lienemme maanneet          
lienette maanneet          
lienevät maanneet          

PASSIIVI
lienee   maattu            
</pre></td>
								<td>&nbsp;&nbsp;&nbsp;</td>
								<td><pre> 
     en          maanne
     et          maanne
     ei          maanne
     emme        maanne
     ette        maanne
     eivät       maanne


     ei          maattane


     en    liene maannut
     et    liene maannut
     ei    liene maannut
     emme  liene maanneet
     ette  liene maanneet
     eivät liene maanneet


     ei    liene maattu
</pre></td>
							</tr>
						</table>
						<table cellspacing="0" cellpadding="0" border="0">
							<tr>
								<td colspan="2" style="padding-bottom:10px;"><strong>Aktiivin imperatiivi</strong></td>
							</tr>
							<tr>
								<td><pre>PREESENS

(sinä)   makaa             
(hän)    maatkoon          
(me)     maatkaamme        
(te)     maatkaa           
(he)     maatkoot          

PASSIIVI
         maattakoon        

PERFEKTI

ole      maannut           
olkoon   maannut           
olkaamme maanneet          
olkaa    maanneet          
olkoot   maanneet          

PASSIIVI

olkoon   maattu            
</pre></td>
								<td>&nbsp;&nbsp;&nbsp;</td>
								<td><pre> 

     älä         makaa
     älköön      maatko
     älkäämme    maatko
     älkää       maatko
     älkööt      maatko


     älköön      maattako



     älä ole       maannut
     älköön olko   maannut
     älkäämme olko maanneet
     älkää olko    maanneet
     älkööt olko   maanneet



     älköön olko   maattu
</pre></td>
							</tr>
						</table>
						<table cellspacing="0" cellpadding="0" border="0">
							<tr>
								<td colspan="2" style="padding-bottom:10px;"><strong>Verbin nominaalimuodot</strong></td>
							</tr>
							<tr>
								<td><pre>I INFINITIIVI              

Lyhyempi muoto:            
         maata             

Pitempi muoto:             
         maatakseni        
         maataksesi
         maatakseen
         maataksemme
         maataksenne
         maatakseen

III  INFINITIIVI           

inessiivi    makaamassa    
elatiivi     makaamasta    
illatiivi    makaamaan     
adessiivi    makaamalla
abessiivi    makaamatta    
instruktiivi makaaman      
                           
Passiivi
instruktiivi maattaman     
                           
                           
</pre></td>
								<td>&nbsp;&nbsp;&nbsp;</td>
								<td><pre>     II INFINITIIVI

     inessiivi    maatessa
     instruktiivi maaten

     Passiivi
     inessiivi    maattaessa






     IV INFINITIIVI

     nominatiivi  makaaminen
     partitiivi   makaamista
    

     I PARTISIIPPI
     aktiivi      makaava
     passiivi     maattava

     II PARTISIIPPI
     aktiivi      maannut
     passiivi     maattu
</pre></td>
							</tr>
						</table>

					</div>
				</td>
			</tr></table>		</div>
		<div id="footer"><a href="http://www.oph.fi/"><img src="i/oph_logo_ymmarrasuomea.gif" width="157" height="35" alt="OPH" /></a></div>
	</div>
</body>
</html>
